【裁判字號】    99,裁,2385
【裁判日期】    991007
【裁判案由】    資遣
【裁判全文】
最  高  行  政  法  院  裁  定
                                      99年度裁字第2385號
上  訴  人  甲○○
被 上訴 人  審計部
代  表  人  林慶隆
上列當事人間資遣事件，上訴人對於中華民國99年6月23日臺北
高等行政法院99年度訴字第306號判決，提起上訴，本院裁定如
下：
    主  文
上訴駁回。
上訴審訴訟費用由上訴人負擔。
    理  由
一、按對於高等行政法院判決之上訴，非以其違背法令為理由，
    不得為之，行政訴訟法第242條定有明文。依同法第243條第
    1項規定，判決不適用法規或適用不當者，為違背法令；而
    判決有同條第2項所列各款情形之一者，為當然違背法令。
    是當事人對於高等行政法院判決上訴，如依行政訴訟法第24
    3條第1項規定，以高等行政法院判決有不適用法規或適用不
    當為理由時，其上訴狀或理由書應有具體之指摘，並揭示該
    法規之條項或其內容；若係成文法以外之法則，應揭示該法
    則之旨趣；倘為司法院解釋或本院之判例，則應揭示該判解
    之字號或其內容。如以行政訴訟法第243條第2項所列各款情
    形為理由時，其上訴狀或理由書，應揭示合於該條項各款之
    事實。上訴狀或理由書如未依此項方法表明，或其所表明者
    與上開法條規定不合時，即難認為已對高等行政法院判決之
    違背法令有具體之指摘，其上訴自難認為合法。
二、本件上訴人對於高等行政法院判決上訴，主張：上訴人胞姐
    周丹清未經上訴人同意逕向臺北市立聯合醫院松德院區（下
    稱北市醫松德院區）申請診斷證明書，北市醫松德院區出具
    上訴人患有精神疾病之診斷證明書，係違反醫師法及醫療法
    之規定，侵害上訴人憲法第22條保障之隱私權，被上訴人據
    該違法取得之診斷證明書，作成資遣之原處分應屬無效。又
    行政程序法第3條第3項第7款規定，對公務員所為之人事行
    政行為不適用行政程序法，原審判決竟認不能因此即謂人事
    行政機關為行政處分時，無調查證據之權限，顯有判決違背
    法令之情。再者，臺北市立聯合醫院陽明院區診斷書可證明
    上訴人於民國85年至97年間未曾有自傷或傷人行為，無精神
    異常症狀，原處分卻無視該診斷證明書，原處分係屬無效，
    故被上訴人應賠償上訴人新臺幣600萬元之損害賠償等語。
    核其上訴理由，係就原審取捨證據、認定事實之職權行使、
    原審所為論斷，指摘其為不當，而非具體表明合於不適用法
    規、適用法規不當、或行政訴訟法第243條第2項所列各款之
    情形，難認對該判決之如何違背法令已有具體之指摘。依首
    開規定及說明，應認其上訴為不合法。
三、據上論結，本件上訴為不合法。依行政訴訟法第249條第1項
    前段、第104條、民事訴訟法第95條、第78條，裁定如主文
    。
中    華    民    國    99    年    10    月    7     日
                    最高行政法院第六庭
                        審判長法官  吳  明  鴻
                              法官  廖  宏  明
                              法官  侯  東  昇
                              法官  黃  秋  鴻
                              法官  陳  國  成

以  上  正  本  證  明  與  原  本  無  異
中    華    民    國    99    年    10    月    8     日
                              書記官  葛  雅  慎

司法院資訊處製作；財團法人民間司法改革基金會備份。
